【裁判字號】    90,易,2550
【裁判日期】    900828
【裁判案由】    贓物
【裁判全文】
臺灣板橋地方法院刑事判決                          九十年度易字第二五五號
    公  訴  人  臺灣板橋地方法院檢察署檢察官
右列被告因贓物案件，經檢察官提起公訴 (九十年度偵字第一０二九四號），本院判
決如左：
    主  文
甲○○INNO VIRGILIO AGUSEN收受贓物，處有期徒刑貳月，如易科罰金以參佰元折算壹
日，緩刑貳年，緩刑期內付保護管束，保護管束以驅逐出境代之。
    事  實
一、甲○○INNO VIRGILIO AGUSEN明知年籍住址不詳之菲律賓國籍友人Lolit所持有懸
    掛ＴＵＰ─七五一號車牌之機車（該機車原車號ＱＦＸ─一九六號，係丙○○所
    有，於八十九年五月間，以舊車換新車之方式販賣予新莊市○○○路「世益機車
    行」，其後即在該機車行前失竊；ＴＵＰ─七五一號機車車牌係乙○○所有，於
    九十年三月十三日晚上七時許，在新莊市○○路一二三號前失竊），係屬來路不
    明之贓物，竟仍於民國九十年六月三日，在臺北縣新莊市輔仁大學停車場，予以
    收受騎乘。嗣於九十年六月十日上午九時三十分許，騎乘前開贓車途經新莊市○
    ○路與登龍街口，為警查獲，並扣得鑰匙一支。
二、案經臺北縣警察局新莊分局報請臺灣板橋地方法院檢察署檢察官偵查起訴。
    理  由
一、訊據被告甲○○INNO VIRGILIO AGUSEN矢口否認有何犯行，辯稱：伊的菲律賓籍朋
    友Lolit在臺灣居留不合法，要回去菲律賓前，將系爭機車送給伊使用，伊不知
    是贓物云云。經查，前開機車係丙○○賣予「世益機車行」後失竊，車牌係乙○
    ○失竊之事實，業據丙○○及乙○○於警訊中指述實在，並有車輛車牌失竊查詢
    表、臺北縣警察局贓物認領保管單等附卷可稽。又該機車的原持有人Lolit係菲
    律賓籍，其在臺灣非法居留，所持有的機車是否合法，已足令人啟疑，被告於收
    受機車時，竟未詢明機車來源並索取行車執照等證件，況機車價值不菲，Lolit
    何以願意無償贈送被告，以此堪認被告對該機車應有贓物認識之可能。是以被告
    所辯，應係卸責之詞，不足採信。本件事證明確，被告犯行洵堪認定。
二、核被告甲○○INNO VIRGILIO AGUSEN所為，係犯刑法第三百四十九條第一項之收受
    贓物罪。爰審酌被告犯罪之動機、目的、收受贓物之價值及使用期間、智識程度
    、犯罪後態度等一切情狀，量處如主文所示之刑，並諭知易科罰金之折算標準。
    又被告前未曾受有期徒刑以上刑之宣告，此有台灣高等法院檢察署刑案紀錄簡覆
    表在卷可徵，其因一時失慮，致罹刑典，惟事後已深具悔意，經此刑之宣告後，
    應知所警惕而無再犯之虞，本院認其宣告刑以暫不執行為適當，爰依法諭知緩刑
    二年，並於緩刑期內交付保護管束，且保護管束以驅逐出境代之，用啟自新。
據上論斷，應依刑事訴訟法第二百九十九條第一項前段，刑法第三百四十九條第一項
、第四十一條第一項、第七十四條第一款、第九十三條第一項、保安處分執行法第七
十四條之一第一項，罰金罰鍰提高標準條例第一條前段、第二條，判決如主文。
本案經檢察官張云綺到庭執行職務。
中      華      民      國    九十      年      八      月    二十八    日
                                      臺灣板橋地方法院刑事第二庭
                                          法  官    黃  惠  瑛
右正本證明與原本無異。
如不服本判決，應於判決送達後十日內，向本院提出上訴狀。
                                          書記官    陳  旻  源
中      華      民      國    九十      年      九      月        三    日
附錄本案論罪科刑法條全文：
刑法第三百四十九條
收受贓物者，處三年以下有期徒刑、拘役或五百元以下罰金。搬運、寄藏、故買贓物
或為牙保者，處五年以下有期徒刑、拘役或科或併科一千元以下罰金。
因贓物變得之財物，以贓物論。


司法院資訊處製作；財團法人民間司法改革基金會備份。
